臺灣臺北地方法院民事判決　　　　　　　96年度訴字第1635號
原　　　告　第一商業銀行股份有限公司
法定代理人　丁○○
訴訟代理人　乙○○
被　　　告　萬喜特貿易有限公司
兼法定代理　甲○○
人
被　　　告　丙○○
　　　　　　戊○○
當事人間請求清償借款事件，本院於中華民國96年4月4日言詞辯
論終結，判決如下：
    主      文
被告應連帶給付原告新臺幣玖拾伍萬肆仟零拾陸元及如附表一
所示之利息及違約金。
被告應連帶給付原告美金壹拾貳萬玖仟貳佰壹拾元陸角陸分及
如附表二所示之利息及違約金。
訴訟費用新臺幣伍萬貳仟伍佰柒拾玖元由被告連帶負擔。
本判決於原告以新臺幣壹佰柒拾肆萬元為被告供擔保後，得假執
行。
    事實及理由
一、被告萬喜特貿易有限公司 (以下簡稱萬喜特公司)、甲○○
    、丙○○、戊○○均未於言詞辯論期日到場，核無民事訴訟
    法第386條所列各款情形，爰依原告第一商業銀行股份有限
    公司之聲請，由其一造辯論而為判決。
二、原告起訴主張：被告戊○○、丙○○（原名林春月）於民國
    92年1月7日、被告甲○○（原名林百興）於92年7月25日分
    別簽立保證書向原告保證被告萬喜特公司對原告所負之一切
    債務，以本金新臺幣（以下未標明貨幣單位者同）3,000萬
    元為限額願負連帶清償責任。嗣被告萬喜特公司於：(一)92年
    3月18日簽立借據及增補條款約定書，向原告借款2筆，金額
    均為100萬元，均約定借款期間自92年3月18日起至93年3 月
    18日止，利息按原告基準利率加年率3.13%按月計付，嗣隨
    原告基準利率機動調整（目前為週年利率4.74%），到期即
    將借款本金及應付之款項一併清償，逾期清償在6個月以內
    者，按上開利率10%，超過6個月以上者，按上開利率20% 計
    付違約金，逾期不履行，視為全部到期。詎被告萬喜特公司
    僅償還部分本金1,045,964元及至94年1月30日止之利息，依
    約借款應視為全部到期，共計仍有本金954,036元尚未清償
    ；(二)被告萬喜特公司又於92年1月10與原告簽訂進口期信用
    狀借款契約，約定契約期間自92年1月10日起至93年1月10日
    止，委請原告在美金24萬元或同值外幣之限額內循環借款，
    以資配合自備結匯款，並悉數供為開發遠期信用狀及向國外
    墊款，利息自原告或原告國外代理銀行付款之日起至借款到
    期日止，按原告通知利率支付，逾期清償在6個月以內者，
    另按遲延利息10%，超過6個月以上者，另按遲延利息20%計
    付違約金。嗣被告萬喜特公司依上開約定，分別於92年1月
    30日、92年2 月20日及92年2月21日向原告提出開發信用狀
    申請書，金額分別為美金57,000元、美金38,000元及美金
    65,400元，如附表二所示，上開貨款早已進口，該信用狀款
    項由原告國外代理銀行代為墊付，詎被告萬喜特公司除償還
    部分美金31,186.34元外，仍有美金129,213.66元尚未清償
    ，被告甲○○、丙○○、戊○○既為連帶保證人，應就上開
    全部借款負連帶清償責任，迭經催討無效，為此提起本件訴
    訟等情。並聲明：(一)如主文第1、2項所示。(二)願供擔保請准
    宣告假執行。
    被告均未於言詞辯論期日到場，亦未提出書狀作何聲明或陳
    述。
三、經查，本件原告主張之事實，已據其提出約定書、保證書、
    借據、增補條款約定書、進口遠期信用狀借款契約、開發信
    用狀申請書、遠期信用狀授信記錄卡、進口單據到達聲明書
    、放款貸放傳票、轉帳收入傳票、外匯匯率及授信利率表為
    證，核屬相符，被告均已於相當時期受合法之通知，於言詞
    辯論期日不到場，亦未提出準備書狀爭執，依民事訴訟法第
    280條第3項、第1項之規定，視同自認，應堪認原告之主張
    為真實。
四、從而，原告依消費借貸及連帶保證之法律關係請求被告連帶
    給付如主文第1、2項所示之本金、利息及違約金為有理由，
    應予准許。
五、假執行之宣告：原告陳明願供擔保以代釋明聲請宣告假執行
    ，核無不合，爰酌定相當擔保金額，准予宣告假執行。
據上論結，本件原告之訴為有理由，依民事訴訟法第385條第1項
前段、第85條第2項、第87條第1項、第390條第2項，判決如主文
。
中    華    民    國    96    年     4    月    19    日
                  民事第四庭    法  官  劉坤典
以上為正本係照原本作成
如對本判決上訴須於判決送達後20日內向本院提出上訴狀
中    華    民    國    96    年     4    月    19    日
                                書記官  楊勝欽
附表一：（單位：新台幣 元）
┌───┬────────┬───────┬──────┬────┬───────────────┬──────┐
│編 號 │    債 權 金 額 │  借款起迄日  │利息計算期間│ 利 率  │    違約金計算期間及利率      │  借款金額  │
│      │  （即請求金額）│（年、月、日）│            │（年息）│                              │            │
├───┼────────┼───────┼──────┼────┼───────────────┼──────┤
│      │                │   92.03.18   │自民國94年1 │        │自民國94年3月1日起至清償日止，│            │
│  1   │     477,018    │       |      │月31日起至清│  4.74% │逾期在6個月以內按原利率10%、逾│  1,000,000 │
│      │                │   93.03.18   │償日止      │        │期在6個月以上按原利率20%。    │            │
├───┼────────┼───────┼──────┼────┼───────────────┼──────┤
│      │                │   92.03.18   │自民國94年1 │        │自民國94年3月1日起至清償日止，│            │
│  2   │     477,018    │       |      │月31日起至清│  4.74% │逾期在6個月以內按原利率10%、逾│  1,000,000 │
│      │                │   93.03.18   │償日止      │        │期在6個月以上按原利率20%。    │            │
├───┼────────┼───────┼──────┼────┼───────────────┼──────┤
│      │                │              │            │        │                              │            │
│ 合計 │     954,036    │              │            │        │                              │  2,000,000 │
│      │                │              │            │        │                              │            │
└───┴────────┴───────┴──────┴────┴───────────────┴──────┘
附表二：（單位：美金）
┌───┬──────┬─────┬──────┬──┬───────────────┬────────┐
│編 號 │  開狀金額  │ 積欠本金 │利息計算期間│利率│  違約金計算期間及利率        │遠期信用狀起迄日│
│      │            │          │            │    │                              │（年、月、日）  │
├───┼──────┼─────┼──────┼──┼───────────────┼────────┤                                    ─────────
│      │            │          │自民國93年5 │    │自民國93年6月15日起至清償日止 │   92.01.30     │                      自民國94年12月3日起至清償日止，
│  1   │  57,000.00 │ 57,000.00│月14日起至清│5.3%│，逾期在6個月以內按原利率10%、│       |        │                      逾期在6個月以內者按遲延利息10%，
│      │            │          │償日止      │    │逾期在6個月以上按原利率20%。  │   92.02.28     │                      逾期在6個月以上者按遲延利息20%
├───┼──────┼─────┼──────┼──┼───────────────┼────────┤                      ────────────────
│      │            │          │自民國94年1 │    │自民國94年3月1日起至清償日止，│   92.02.20     │                      自民國95年1月22日起至清償日止，
│  2   │  38,000.00 │  6,813.66│月31日起至清│5.3%│逾期在6個月以內按原利率10%、逾│       |        │                      逾期在6個月以內者按遲延利息10%，
│      │            │          │償日止      │    │期在6個月以上按原利率20%。    │   92.03.10     │                      逾期在6個月以上者按遲延利息20%
├───┼──────┼─────┼──────┼──┼───────────────┼────────┤                      ────────────────
│      │            │          │自民國93年5 │    │自民國93年6月15日起至清償日止 │   92.02.21     │                      自民國95年1月21日起至清償日止，
│  3   │  65,400.00 │ 65,400.00│月14日起至清│5.3%│，逾期在6個月以內按原利率10%、│       |        │                      逾期在6個月以內者按遲延利息10%，
│      │            │          │償日止      │    │逾期在6個月以上按原利率20%。  │   92.04.09     │                      逾期在6個月以上者按遲延利息20%
├───┼──────┼─────┼──────┼──┼───────────────┼────────┤                      ────────────────
│      │            │          │            │    │                              │                │                      自民國95年1月31日起至清償日止，
│合 計 │ 160,400.00 │129,213.66│            │    │                              │                │                      逾期在6個月以內者按遲延利息10%，
│      │            │          │            │    │                              │                │                      逾期在6個月以上者按遲延利息20%
└───┴──────┴─────┴──────┴──┴───────────────┴────────┘
